臺灣臺南地方法院刑事判決　　　　　　　　　　　　九十二年度訴字第一一三五號
　　公　訴　人　臺灣臺南地方法院檢察署檢察官
　　被　　　告　乙○○
右列被告因違反毒品危害防制條例案件，經檢察官提起公訴（九十二年度偵字第一○
一三號、九十二年度偵字第一一七六號），本院判決如左：
    主  文
乙○○轉讓第二級毒品，處有期徒刑拾月。
扣案之安非他命驗餘淨重肆拾貳點肆玖公克沒收銷燬之；安非他命之外包裝袋貳拾玖
個、夾鏈袋壹佰玖拾柒個均沒收。
    事  實
一、乙○○於民國八十六年間因連續施用、轉讓及販賣安非他命，經本院分別判處有
    期徒刑七月、八月及八年，合併定執行刑八年確定，於九十年八月二十一日執行
    假釋出監，現仍在假釋中。詎乙○○猶不知悔改，復於九十一年二月間以後之某
    日，在台南縣六甲鄉○○村○○路四二三巷二十一號居處，無償提供第二級毒品
    安非他命一小包（含袋重零點一公克、另扣案於九十二年度毒偵字第一○三號案
    中）予同居女友甲○○施用（甲○○施用毒品部分於送觀察、勒戒後，經檢察官
    為不起訴處分）。嗣經警於九十一年十二月三十日，持本院核發之搜索票搜索前
    揭乙○○居處時，於屋內桌上查獲乙○○所有之安非他命一小包、可供施用安非
    他命之器具玻璃管一支及在現場之友人李茂澄身上，查獲李茂澄所有可供施用安
    非他命之器具玻璃管一支。復自甲○○皮包內查獲前揭乙○○所轉讓之安非他命
    一小包，經甲○○向員警當場自白該包安非他命係乙○○無償轉讓，乙○○聽聞
    後奪門逃逸不知去向。員警於乙○○逃逸後在其房間衣櫥內，乙○○所有之汗衫
    口袋內，查獲乙○○所有之安非他命一小包及於該衣櫥內與乙○○皮夾及臺灣臺
    南地方法院檢察署觀護人所簽發，通知乙○○應向觀護人報到之通知單一紙放在
    一起之安非他命三大包（內有二十四小包）（不含自證人甲○○皮包中扣得甲○
    ○所有之安非他命一小包，以上共計扣得乙○○所有之安非他命一小包三大包，
    其中一大包包裝袋內裝有十一小包，一大包包裝袋內裝有十二小包、一大包包裝
    袋內裝有二小包，共計二十六小包內裝有毒品，包裝袋共二十九個，含袋總共重
    五十一點四一公克、淨重共計四十二點七三公克、驗餘淨重四十二點四九公克）
    、夾鏈袋一百九十七個等物。
二、案經臺南縣警察局麻豆分局報請臺灣臺南地方法院檢察署檢察官偵查起訴。
    理  由
一、訊據被告乙○○對於右揭員警於其居處搜索時逃逸及扣得如事實欄所示物品之事
    實並不否認，此部分事實且經在場之證人甲○○、李茂澄二人證述屬實。而扣案
    之毒品經檢察官送內政部警政署刑事警察局鑑驗之結果，確為第二級毒品安非他
    命無訛，此有該局九十二年五月二十一日刑鑑字第○九二○○七○二六七號鑑驗
    通知書一紙附卷可稽（見九十二年度偵字第一○一三號卷，以下簡稱偵一卷，第
    四十頁），此部分被告之自白核與事實相符，當可認定，依刑事訴訟法第一百五
    十六條第一項之規定，得為本件被告犯罪之證據。惟被告矢口否認有何轉讓安非
    他命之犯行，辯稱：我沒有轉讓安非他命給甲○○，扣案的安非他命等物是甲○
    ○的，不是我的，我不知道她有施用安非他命的習慣，也不知道她在家中藏放安
    非他命，我有一次發現她施用安非他命，還曾經罵她；至於與安非他命放在一起
    的皮包是警員先從我身上拿起來，再放進去衣櫥裏的；我不想聽到員警講話酸我
    ，所以才離開現場云云。
二、經查：
    (一)證人甲○○於警詢中證稱：員警查獲的安非他命，玻璃管吸食器、夾鏈袋等物
      是被告乙○○所有，我皮包內查獲的安非他命也是乙○○免費給我的，因為大
      家都是朋友，而且給的量很少，所以他才免費給我等語（分見九十一年度麻警
      刑字第○九一○○一六八六一號卷，以下簡稱警一卷，第一頁反面、第二頁正
      面、反面；九十一年麻警刑字第○九二○○○○○三三號卷，以下簡稱警二卷
      ，第二頁），業已證稱扣案之安非他命等物確為被告所有，且無償轉讓安非他
      命予甲○○在卷；茲並參酌證人甲○○係與被告同居，二人感情甚佳，業據被
      告及證人甲○○分別於警詢、檢察官偵查、本院準備程序及審理中供承在卷，
      依一般之生活經驗，其應無為求卸責而故意攀誣被告之可能，其證言當可採信
      。又證人甲○○雖嗣後於檢察官偵查及本院審理中翻異前詞改稱：扣案的安非
      他命是我的，被告沒有轉讓安非他命給我云云。然查：證人甲○○施用毒品之
      犯行，已經檢察官送觀察、勒戒後，為不起訴之處分，此有本院依職權調閱之
      九十二年度毒聲字第五八九號卷可稽。是以本件扣案毒品如為證人甲○○所有
      ，其持有毒品之低度行為，為施用毒品之高度行為所吸收，依法不另論罪。是
      證人甲○○如偽稱前揭毒品為其所有，一來可以解免被告之轉讓或持有毒品之
      刑責，二來亦無加重自身刑事責任之危險。而證人甲○○與被告為同居人關係
      ，二人關係親暱，顯係事後發覺於此，始於檢察官偵查及本院審理中改稱扣案
      之毒品為其所有，被告並無轉讓行為云云，其證言顯有具有迴護被告而不可信
      之情況，應以先前證人甲○○於警詢中之陳述具有較可信之特別情況，且為證
      明被告非法轉讓安非他命犯罪事實存否所必要，依刑事訴訟第一百五十九條之
      二之規定，證人甲○○前開於警詢中之證言具有證據能力，足堪採為證明本件
      被告犯罪之證據。
    (二)證人甲○○於本院審理中證稱：我在小吃店工作，每天的薪水僅新台幣四、五
      百元，被告多少會給我一點生活費，家中要用日常用品時，我會向被告拿等語
      （見審理筆錄第十二頁），足認證人甲○○之家用甚且需要被告供應，收入不
      豐，其自無資力購買五十一公克之安非他命。況且證人甲○○就向何人購買毒
      品乙節，於檢察官偵查中先則供稱：我是向綽號「阿明」之人購買云云（見偵
      一卷第二十頁）；於本院審理中則又改稱：係向一位綽號「發仔」之人購買云
      云（見審理筆錄第十七頁），前後證述不一，在在足認證人甲○○證稱扣案之
      安非他命為其所有，係其購買云云乙節，並非實在，不足採信。
    (三)本件承辦員警於被告前揭居處屋內桌上明顯處查獲安非他命一小包，玻璃管一
      支之事實，業據證人即承辦員警楊崇發證述在卷（見本院審理筆錄第七頁），
      且為被告所不否認。而被告於八十年、八十六年間，分別因施用、轉讓、販賣
      安非他命而為本院判處徒刑，此有臺灣高等法院被告全國前案紀錄表及臺灣臺
      南地方法院檢察署刑案資料查註紀錄表各一紙附卷可稽。依理被告應知安非他
      命係毒品，係違禁物，無論非法持有，非法施用，非法轉讓，要係法所不許，
      且應負刑事責任。詎本件既於被告該居處屋內桌上明顯處放置有安非他命及可
      供吸食安非他命用之玻璃管，被告竟辯稱不知甲○○施用安非他命，亦不知家
      中藏有安非他命云云，顯係違反上開所論之經驗法則，毫無足採。
    (四)被告辯稱與安非他命放在一起之皮夾，係承辦員警自其身上搜出放置於衣櫥內
      者，並於本院審理中當庭提出該皮夾表示，該皮夾伊一直放在身上從不離身，
      不可能放置於衣櫥裏云云。然經本院當庭勘驗被告提出之皮夾，外型顯與放置
      於衣櫥內之皮夾不同，此有各該照片附卷可稽（分見警二卷第二十一頁、第二
      十二頁、本院審理筆錄第三十一頁），足認被告隨身攜帶之皮夾與本案放置於
      衣櫥內之皮夾，並不相同，其辯稱衣櫥內之皮夾，係員警自其身上扣得，放置
      於衣櫥之內云云，不足採信。
    (五)本件並參酌扣案之毒品安非他命，其中二十四包在被告之住處衣櫥內查獲，且
      與被告所有之皮夾、衣物、觀護人報到通知單共同放置一處，輔以前揭證人甲
      ○○於警詢中證稱：毒品、夾鏈袋、玻璃管均係被告所有，於其皮包內查獲之
      安非他命一小包，係被告轉讓等語，足認扣案如事實欄所示之物確實均為被告
      所有，被告確有非法轉讓安非他命予證人甲○○之行為。又證人甲○○於警詢
      中雖未供述被告究係何時轉讓前揭安非他命予伊，然參酌甲○○於警詢中供稱
      係九十一年二月間認識被告等語（見警二卷第二頁），應足以推論被告無償轉
      讓之時間係在九十一年二月間以後之某日。
    (六)綜上所述，足認被告所辯無非事後卸責之詞，不足採信，此外復有照片十二張
      附卷可稽（分見警一卷第八頁、警二卷第十八至二十二頁），本件事證已甚明
      確，被告犯行足堪認定，應予依法論科。
三、核被告乙○○所為，係犯毒品危害防制條例第八條第二項之轉讓第二級毒品罪。
    按被告轉讓安非他命「前」、「後」非法持有安非他命之低度行為，應分別為轉
    讓之高度行為所吸收，不另論罪，台灣高等法院八十七年度上訴字第二七四二號
    著有裁判可稽。茲本件被告固係非法持有安非他命，但並無證據足資證明有何如
    施用抑或販賣之其他犯行，除持有之外無法論及他罪，而其單純持有之行為進而
    無償轉讓他人，其持有行為應被其轉讓之行為所吸收，不另論罪，公訴意旨認被
    告持有與轉讓間係犯數罪，尚有未洽。爰審酌被告前曾因連續販賣及連續轉讓安
    非他命案件，經本院分別判處有期徒刑八年及八月確定，與連續施用之罪合併定
    執行之刑八年，於九十年八月二十一日執行假釋出監，目前尚在假釋中，竟再犯
    本件之罪及被告明知毒品危害人身體健康，竟轉讓第二級毒品安非他命予友人施
    用，助長他人濫用毒品風氣，且犯罪後尤矯言掩飾矢口否認犯行，難認犯後態度
    良好等一切情狀，量處如主文所示之刑，以資儆懲。末查：扣案之安非他命共計
    二十六包，送驗後剩餘淨重四十二點四九公克，為第二級毒品，爰依毒品危害防
    制條例第十八條第一項前段之規定宣告沒收銷燬之。另安非他命包裝袋二十九個
    為包裝毒品犯罪所用之物；夾鏈袋一百九十七個，為被告預備分裝安非他命所用
    ，屬犯罪預備之物，爰均依刑法第三十八條第一項第二款之規定宣告沒收。至扣
    案玻璃管一支雖可供吸食安非他命之用，然並非專供施用毒品之器具，且被告自
    身未經檢察官起訴施用犯行，又無證據足資證明被告曾將扣案之玻璃管供給證人
    甲○○施用毒品之用，依此應認該扣案之玻璃管並非供被告犯罪、預備或所得之
    物；另自案外人李茂澄身上查獲可供施用安非他命之器具玻璃管一支，與本案無
    關，且非違禁物；及自證人甲○○皮包中查獲之第二級毒品安非他命一小包，已
    另案沒收銷燬而滅失（見九十二年度聲字第一六七八號案），爰均不另為沒收或
    沒收銷燬之諭知，附此敘明。
據上論斷，應依刑事訴訟法第二百九十九條第一項前段，毒品危害防制條例第八條第
二項、第十八條第一項前段，刑法第十一條前段、第三十八條第一項第二款，判決如
主文。
本案經檢察官  丙○○  到庭執行職務
中      華      民      國      九十三      年    五    月      十九    日
                                  臺灣臺南地方法院刑事第八庭
                                      審判長法  官  吳  勇  輝
                                            法  官  鄭  燕  璘
                                            法  官  蔡  直  青
右正本證明與原本無異。
如不服本判決，應於判決送達後十日內向本院提出上訴狀( 應附繕本 )。
                                            書記官  沈  建  杉
中      華      民      國      九十三      年    五    月    二十一    日
附錄本案論罪科刑法條全文：
毒品危害防制條例第八條
轉讓第一級毒品者，處一年以上七年以下有期徒刑，得併科新臺幣一百萬元以下罰金
。
轉讓第二級毒品者，處六月以上五年以下有期徒刑，得併科新臺幣七十萬元以下罰金
。
轉讓第三級毒品者，處三年以下有期徒刑，得併科新臺幣三十萬元以下罰金。
轉讓第四級毒品者，處一年以下有期徒刑，得併科新臺幣十萬元以下罰金。
前四項之未遂犯罰之。
轉讓毒品達一定數量者，加重其刑至二分之一，其標準由行政院定之。
